---
title: "Funções de uma Variável Complexa"
description: |
  Pequeno relatório das notas `r emo::ji("wink")`
site: distill::distill_website
editor_options: 
  chunk_output_type: console
---

```{r setup, include=FALSE}
knitr::opts_chunk$set(echo = FALSE)
library(tidyverse)
library(DT)
library(plotly)
```

## Sobre a Média

Pessoal, fizemos *Lições* ($N_{_\mathrm{L}}$), *Atividades Avaliativas* (cuja média denotaremos por $N_{_\mathrm{AV}}$), *Provas* (cuja média denotaremos por $N_{_\mathrm{P}}$) e *Pontos Extras* (se houver mais de um, será a média entre eles, denotada por $P_{_\mathrm{Ext}}$).

A média final da disciplina ($M_{_\mathcal{D}}$) é calculada com a seguinte fórmula:
\[
  M_{_\mathcal{D}} = \frac{3 \cdot N_{_\mathrm{L}} + 3 \cdot  N_{_\mathrm{AV}}  + 4\cdot N_{_\mathrm{P}} }{100} + P_{_\mathrm{Ext}}
\]

Obviamente, a nota máxima alcançada não pode ultrapassar os 10 pontos.

## Notas

A tabela abaixo mostra o resumo até agora.
Qualquer discrepância deve ser comunicada imediatamente, visto que tais notas serão postas no [SIGAA](https://sistemas.ufrb.edu.br/sigaa/verTelaLogin.do) em breve (no Sábado, provamelmente).

 <i class="fa fa-exclamation-triangle" aria-hidden="true"></i> Caso necessário, movimente a *barra de rolagem* horizontal até que você veja a *nota*. 
 Além disso, você pode digitar sua matrícula para individualizar sua análise.


```{r}
nota_parcial <- tribble(
  ~matricula  ,  ~prova_01, ~atv_01, ~atv_02, ~atv_03,
  "20101415"  ,  42, 58,  54, 45,
  "201611179" ,  52, 87, 100, 47,
  "201111593" ,  44, 58,  54, 45,
  "201210054" ,  NA, NA,  NA, NA,
  "201411224" ,  24, 87, 100, 47,
  "2017204574", 100, 95,  94, 80,
  "2017204500", 100, 95,  94, 80,
  "20101448"  ,  40, 58,  54, 45,
  "201611170" ,  31, 87, 100, 47
)

nota_parcial %>% 
  datatable(
    caption = 'Resultado Parcial', 
    options = list(scrollX = TRUE)
)

```

## Analises Estatísticas
Como um aluno não participou, por motivos escusos, de nenhuma das atividades avaliativas, será excuído da análise.

### Provas

Como fizemos apenas a _Prova 01_, essa será uma análise prévia.

Inicialmente, podemos sumarizar algumas estatísticas básicas como: média, mediana e desvio padrão das notas da _Prova 01_.

```{r}
sumario <- nota_parcial %>% 
  select(prova_01) %>% 
  drop_na() %>% 
  summarise(
    media = mean(prova_01),
    mediana = median(prova_01),
    desvio_padrao = sd(prova_01),
    cv = (desvio_padrao/media) * 100
  )

knitr::kable(sumario)
```

O _Coeficiente de Variação_ (cv) será, possivelmente, usado quando compararmos a _Prova 01_ com a _Prova 02_.
Por esse motivo, vamos deixá-lo de lado um pouco.

Apenas observando as estatpisticas numéricas, é notório que há uma assimetria nas distribuição das notas, visto que a _média_ é maior do que a _mediana_.
Provavelmente, poucas pessoas tiraram notas altas e a maioria ficou com nota perto de 40 pontos.
O desvio padrão também nos indica essa discrepância.

Mas, para melhor visualizarmos essa distribuição, podemos verificar o gráfico de densidade (uma "suavização" do histograma):

```{r}
nota_parcial %>% 
  select(prova_01) %>% 
  drop_na() %>% 
  ggplot(aes(prova_01)) +
  geom_density(fill = "#5D8AA8" ) +
  geom_vline(xintercept = 43, color = "red") +
  geom_vline(xintercept = 54.125, color = "red", lty = 2) +
  labs(
    title = "Gráfico de Densidade para as notas",
    subtitle = "(Prova 01)",
    x = "Notas",
    y = ""
  )
```

As retas vermelhas são a mediana e a média (tracejada).
Percebemos que as poucas notas altas influenciaram a média da turma positivamente.
Mas, como a mediana não é influenciada pelos extremos, representa melhor os dados para esse caso.

Para uma melhor visualização desses dados, vamos considerar o boxplot.
Esse gráfico também é chamado de "caixa e bigode", pois possui o "corpo do gráfico" no formado de uma "caixa" (retângulo) e possui delimitações fora dessa caixa por linhas (os bigodes).

Tal gráfico expressa o primeiro, segundo e terceiro quartil da distribuição (lembrem-se que o segundo quartil representa a mediana).
Eles estão representados, respectivamente, pela primeira, segunda e terceira faixa horizontal da "caixa".
Vejamos:

```{r}
graph_notas <- nota_parcial %>%
  select(prova_01) %>% 
  drop_na() %>% 
  ggplot(aes('', prova_01)) +
  geom_boxplot(width = 0.5, fill = "#5D8AA8") + 
  geom_jitter(color = "red") +
  geom_hline(
    yintercept = 60, 
    lty = 2, 
    color = "orange"
  ) +
  geom_text(
    aes(x = 0.58, y = 62, label = "Média de Aprovação"),
    colour = "red"
  ) +
  labs(
    title = "Boxplot da distribuição das notas",
    subtitle = "(Prova 01)",
    x = "Prova 01", y = "Nota"
  ) +
  theme_get() 

ggplotly(graph_notas)
```

Os pontos em vermelho representam as notas espalhadas aleatoriamente sobre o gráfico, mas que mantém seu valor numérico.
Assim, podemos ver que duas notas atingiram 100 pontos e a maioria encontram-se perto da mediana.

Também está destacada a _Média de Aprovação_, a saber, 60 pontos.
Coloquei apenas para referência, visto que, matematicamente, a média da turma será ponderada. Logo, tirar uma nota abaixo de 60 pontos nessa prova não significa que tudo está perdido, mas é um alerta para que haja uma melhora significativa na próxima.
